臺灣新竹地方法院刑事判決　　　　　　　　　　　　　九十一年度訴字第七一九號
　　公　訴　人　臺灣新竹地方法院檢察署檢察官
　　被　　　告　甲○○
右列被告因偽造文書案件，經檢察官提起公訴（九十一年度偵字第五九四九號），本
院判決如左：
    主  文
甲○○共同行使偽造私文書，足以生損害於他人，累犯，處有期徒刑肆月，如易科罰
金，以參佰元折算壹日。
扣案偽造「林榮祥」之印章壹枚、偽造「林榮祥」之身分證壹張及如附表所示偽造「
林榮祥」之署押及印文，均沒收。
    事  實
一、甲○○前於民國九十年間，因犯贓物案件，經臺灣台中地方法院於九十年七月二
    十五日以九十年度中簡字第一三二五號判處有期徒刑三月，如易科罰金，以三百
    元折算一日確定，嗣於九十一年二月二十一日易科罰金執行完畢。
二、甲○○與姓名、年籍均不詳自稱「林生生」、「王小姐」及「孟婷」等人，共同
    基於行使偽造特種文書及行使偽造私文書之犯意聯絡及行為分擔，於九十一年十
    月上旬某日，在不詳地點，由甲○○將其所有之照片約十餘張交予「林先生」，
    再由「林先生」、「王小姐」、「孟婷」等人將甲○○之照片黏貼於其等於不詳
    時間、不詳地點所偽造照片欄空白之「林榮祥，男，五十年十一月二十五日生，
    身分證統一編號：Ｚ000000000號」身分證上之方式，而偽造上開國民
    身分證，足以生損害於戶政機關對國民身分證核發及管理之正確性。嗣於九十一
    年十月十五日上午九時許，「孟婷」即駕駛不詳車牌號碼之汽車，在台中市○○
    路與文心路口搭載甲○○，並將上開偽造之「林榮祥」身分證一張及另於不詳時
    間、地點所偽造之「林榮祥」印章一枚交予甲○○後，同至新竹市○區○○路一
    段四九五號華南商業銀行竹科分行，由甲○○持上開偽造之「林榮祥」身分證及
    偽造「林榮祥」之印章一枚至該銀行辦理開戶手續，其即將上開偽造「林榮祥」
    之身分證交予華南商業銀行竹科分行之承辦行員陳滿珠查核，而加以行使，其並
    於華南商業銀行存款約定書上偽簽「林榮祥」署名二枚及蓋用偽造「林榮祥」之
    印章而偽造「林榮祥」之印文三枚，並填寫身分證統一編號、電話、提款密碼等
    資料而偽造以「林榮祥」名義申請開戶之存款戶約定書，復在存款憑條上偽簽「
    林榮祥」之署名一枚及填寫存入金額，而偽造該存款憑條，另在開戶印鑑卡二張
    上各偽簽「林榮祥」之署名一枚及分別蓋用偽造「林榮祥」印章而偽造「林榮祥
    」印文各二枚，並載明職業項目等資料而偽造上開冊戶印鑑卡二張後，再將上開
    存款戶約定書、存款憑條、開戶印鑑卡交予華南銀行竹科分行承辦人員陳滿珠，
    而加以行使，足以生損害於華南商業銀行竹科分行對存款戶管理之正確性。嗣陳
    滿珠查覺「林榮祥」之身分證有異，而向桃園縣戶政事務所查詢得知並無甲○○
    所交付「林榮祥」身分證上所載身分資料，旋報警處理，經警於同日上午十一時
    十分許在華南商業銀行竹科分行當場查獲。並扣得偽造之林榮祥身分證一張、偽
    造之林榮祥印章一枚、存款戶約定書、存款憑條各一紙及開戶印鑑卡二張。
三、案經新竹市警察局第二分局移請臺灣新竹地方法院檢察署檢察官偵查起訴。
    理  由
一、訊據被告甲○○對於右揭犯罪事實，迭於偵查中及本院審理時坦承不諱，並經證
    人陳滿珠於警訊中證述，於九十一年十月十五日上午，被告持偽造「林榮祥，男
    ，五十年十一月二十五日生，身分證統一編號：Ｚ000000000號」之中
    華民國國民身證，填寫開戶申請書至其服務櫃檯辦理開戶，其立即向桃園縣戶政
    事務所查證，但查無此身分證資料，因而識破報警處理等語明確（見偵查卷九十
    一年十月十五日警訊筆錄）。另扣案之「林榮祥」身分證，經檢察官以戶役政連
    結作業系統查詢後，亦查無該等身分資料，有法務部戶役政連結作業系統一紙在
    卷可稽，再戶政事務所所核發之國民身分證上所蓋之鋼印，乃可穿透國民身分證
    兩面，而觀諸扣案身分證上所蓋用之鋼印，並無法穿透該身分證，且該身分證正
    面亦無鋼印字體顯示於其上，況該身分證上之字體亦與一般身分證上所用字體亦
    屬不同，是上開扣案「林榮祥」之身分證，乃屬偽造而成甚明。此外，復有偽造
    之林榮祥印章一枚、存款戶約定書、存款憑條各一紙及開戶印鑑卡二張扣案可資
    佐證，綜上所述，足認被告自白核與事實相符，本案事證明確，被告犯行，應堪
    認定。
二、按身分證係用以證明個人身分、年籍事項，應係屬刑法第二百十二條之關於品行
    、能力、服務或其他相類之證書。查被告提供其所有之照片交予「林先生」、「
    王小姐」、「孟婷」等人用以偽造「林榮祥」之身分證後，再持該偽造之身分證
    、印章，向華南商業銀行竹科分行辦理存款戶開戶手續，並在該銀行之存款戶約
    定書、開戶印鑑卡、存款憑條上偽簽「林榮祥」之署名及偽造「林榮祥」之印文
    後交予承辦之業務員，自足以生損害於戶政機關對國民身分證核發及管理之正確
    性及華南商業銀行竹科分行對存款戶管理之正確性。核其所為，係犯刑法第二百
    十六條、第二百十二條、第二百十條之行使特種文書罪、行使偽造私文書罪。其
    偽造上開身分證後進而行使，偽造之低度行為為行使之高度行為所吸收，不另論
    罪；又其上開偽造印章、印文、署押之行為均屬偽造私文書之階段行為，而偽造
    私文書之低度行為復為行使之高度行為所吸收，均不另論罪。被告就上開行使偽
    造特種文書犯行及行使偽造私文書之犯行，與綽號「林先生」、「王小姐」、「
    孟婷」等年籍、姓名均不詳之成年人間，有犯意聯絡及行為分擔，為共同正犯。
    被告所犯行使偽造特種文書罪、行使偽造私文書罪間，有方法、目的之牽連關係
    ，應從一重之行使偽造私文書罪處斷。查被告前於九十年間，因犯贓物案件，經
    臺灣台中地方法院於九十年七月二十五日以九十年度中簡字第一三二五號判處有
    期徒刑三月，如易科罰金，以三百元折算一日確定，嗣於九十一年二月二十一日
    易科罰金執行完畢，有臺灣高等法院被告全國前案紀錄表一份在卷可稽，其前受
    有期徒刑執行完畢後，於五年內再犯最重本刑為有期徒刑以上之罪，為累犯，應
    依刑法第四十七條之規定，加重其刑。爰審酌被告之智識程度為國中肄業，前已
    有不良素行，仍不知悔改，為貪圖小利，竟觸本件犯行，及其犯罪之手段，犯罪
    後尚能坦承犯行等一切情狀，量處如主文所示之刑。
三、扣案偽造「林榮祥」之印章及如附表所示偽造「林榮祥」之署押及印文，不問屬
    於犯人與否，均應依刑法第二百十九條之規定，宣告沒收。另扣案偽造「林榮祥
    」身分證一張，為，且係供本件犯罪所用之物，應依刑法第三十八條第一項第二
    款之規定，宣告沒收。
據上論斷，應依刑事訴訟法第二百九十九條第一項前段，刑法第二十八條、第二百十
六條、第二百十條、第二百十二條、第五十五條、第四十七條、第四十一條第一項前
段，罰金罰鍰提高標準條例第一條前段、第二條，判決如主文。
本案經檢察官劉邦繡到庭執行職務。
中      華      民      國      九十一    年      十二    月    二十七  日
                                      臺灣新竹地方法院刑事第二庭
                  法  官  王  鳳  儀
右正本證明與原本無異。
如不服本判決，應於判決送達後十日內向本院提出上訴狀( 應附繕本 )，上訴於
臺灣高等法院。
                                          書記官  陳  進  楷
中      華      民      國      九十一    年      十二    月    二十七  日
附錄論罪科刑法條：
刑法第二百一十條偽造、變造私文書，足以生損害於公眾或他人者，處五年以下有期
徒刑。
刑法第二百一十二條偽造、變造護照、旅券、免許證、特許證及關於品行、能力服務
或其他相類之證書、介紹書，足以生損害於公眾或他人者，處一年以下有期徒刑、拘
役或三百元以下罰金。
刑法第二百一十六條：
行使第二百十條至第二百十五條之文書者，依偽造、變造文書或登載不實事項或使登
載不實事項之規定處斷。
附表：
┌──┬────┬─────┬──────┬────────┬─────┐
│編號│偽造署押│地      點│文 書 名 稱 │偽造之署押內容  │備註      │
│    │時    間│          │            │                │          │
├──┼────┼─────┼──────┼────────┼─────┤
│一  │九十一牛│新竹市光復│華南商業銀行│「林榮祥」署押二│          │
│    │十月十五│路一段四九│存款戶約定書│枚及印文三枚    │          │
│    │日上午九│五號      │            │                │          │
│    │時許    │          │            │                │          │
│    │        │          │            │                │          │
├──┼────┼─────┼──────┼────────┼─────┤
│二  │同上    │同上      │華南商業銀行│「林榮祥」署押一│          │
│    │        │          │存摺類存款憑│枚              │          │
│    │        │          │條          │                │          │
│    │        │          │            │                │          │
├──┼────┼─────┼──────┼────────┼─────┤
│三  │同上    │同上      │華南商業銀行│「林榮祥」署押一│          │
│    │        │          │開戶印鑑卡  │枚及印文二枚    │          │
│    │        │          │            │    │          │
│    │        │          │            │                │          │
├──┼────┼─────┼──────┼────────┼─────┤
│四  │同上    │同上      │同上        │同上            │          │
│    │        │          │            │                │          │
│    │        │          │            │                │          │
└──┴────┴─────┴──────┴────────┴─────┘
